【裁判字號】    89,易,3017
【裁判日期】    890731
【裁判案由】    贓物
【裁判全文】
臺灣高雄地方法院刑事判決                        八十九年度易字第三一七號
    公  訴  人  臺灣高雄地方法院檢察署檢察官
    被      告  甲○○
右列被告因贓物案件，經檢察官提起公訴 (八十九年度偵字第一一二四一號)，本院
判決如左：
    主  文
甲○○收受贓物，處有期徒刑參月，如易科罰金，以參佰元折算壹日。
    事  實
一、甲○○曾有違反麻醉藥品管理條例案件及二次施用毒品之犯罪前科，分別經法院
    判處有期徒刑七月、三年、及免刑確定，詎不知警惕，明知綽號「雞魯」之男子
    所交付之車牌號碼ＷＢＭ－九０八號三陽牌機車一部，未有行車執照，為來源不
    明之贓車（該機車係韋秀貞所有，由潘安倫管理，於民國八十九年五月七日六時
    許，在高雄市新興區○○○路二一三號前失竊），竟仍於八十九年五月十二日下
    午四時許，在高雄縣鳳山市○○路清潔隊前，向其借用而收受，供己騎乘。嗣於
    同年五月十七日下午二時三十分許，甲○○騎乘該機車途經高雄縣鳳山市○○街
    二十四巷口時，為警查獲，並扣得該贓車（已由潘安倫領回）。
二、案經高雄縣警察局鳳山分局報請台灣高雄地方法院檢察署檢察官偵查起訴。
    理  由
一、訊據被告甲○○固不諱言於前揭時地騎乘該機車為警查獲之情，惟矢口否認收受
    贓物犯行，辯稱：伊不知該車係贓物云云。然查，上開車牌號碼ＷＢＭ－九０八
    號之三陽牌機車，係韋秀貞所有，由潘安倫管理，於八十九年五月七日六時許，
    在高雄市新興區○○○路二一三號前失竊乙節，業經被害人潘安倫於警訊時指訴
    甚明，並有車輛竊盜、車牌失竊資料個別查詢報表－查詢車輛認可資料及領結各
    一份附卷可稽，該車自屬贓物無訛。復查，被告自稱有十餘年之騎乘機車經驗，
    且曾自有機車，知道騎乘機車應備有行車執照以備警察臨檢等語在卷，而被告向
    綽號「雞魯」借用該機車，係長期借用，非短暫借騎，豈有不向其索取行照以備
    警方臨檢之理，足見被告係明知綽號「雞魯」之男子並無該車之行照，衡諸社會
    常情自可推斷被告知悉該車係來源不明知贓物，仍予以借用而收受，自不容被告
    諉稱不知該車係贓物而卸責。本件事證明確，被告犯行堪以認定。
二、核被告所為係犯刑法第三百四十九條第一項之收受贓物罪。爰審酌被告曾有如事
    實欄所示之犯罪紀錄，有本院被告院內索引卡紀錄表、台灣高等法院被告全國前
    案紀錄表、台灣高雄地方法院檢察署刑案資料查註記錄表各一份在卷可考，素行
    不良，其因供己騎乘方便，竟明知贓車而收受，且犯後猶心存僥倖，卸責匿飾，
    態度欠佳等一切情狀，量處如主文所示之刑，並諭知易科罰金之折算標準，以資
    懲儆。
據上論斷，應依刑事訴訟法第二百九十九條第一項前段，刑法第三百四十九條第一項
、第四十一條，罰金罰鍰提高標準條例第一條前段、第二條，判決如主文。
本案經檢察官林敏惠到庭執行職務
中    華    民    國      八十九      年      七      月      三十一    日
                                      臺灣高雄地方法院刑事庭
                                法  官    郭錦茂
右正本證明與原本無異。
如不服本判決，應於判決送達後十日內，向本院提出上訴狀。
                                書記官    賴佳慧
中    華    民    國      八十九      年      八      月      四      日
附錄本判決論罪法條：
刑法第三百四十九條第一項：
  收受贓物者，處三年以下有期徒刑、拘役或五百元以下罰金。


司法院資訊處製作；財團法人民間司法改革基金會備份。
